# 关于备考报表

提问人：stacton202 时间：2023-06-21 18:13:18
请教陈老师，假设收购少数股权，一年后交割，支付对价是美元；在编制备考时，假设报告期首日(模拟收购日)完成，则可否采用模拟收购日、预案或草案说的汇率折成人民币作为对价计入其他应付款，后续不再考虑汇率重估影响，请问妥否？

回答人：chenyiwei
个人不建议如此处理。在汇率波动较大的情况下，该做法将导致备考报表中的商誉和今后真实交易完成后购买日确认的商誉之间存在较大差异，从而无法恰当反映并购后的商誉减值压力。而在该编制基础下就应付股权收购款所确认的汇兑损益并非历史上真实发生的损益，对于提供历史期间的模拟财务信息的相关性不大。

提问人：stacton202 时间：2023-06-30 12:40:42
请教陈老师，收购子公司少数股权， 1 ）将美金对价(比如 100 美金)按备考期间期末汇率折算，不考虑备考期间汇兑损益，妥否？请问您觉得怎样更加合适？ 2 ）假设资金来源包括自有资金 30 、借款 20 、非定向增发 50 ，a)自有部分可否假设已经支付冲减货币资金，还是计入其他应付更合适？b)借款方案不确定未披露的情况下，是计入其他应付还是计入借款；c）非定向增发的 50 ，可否计入归母权益还是其他应付？ 请指教，谢谢！

回答人：chenyiwei
1 、也可以。 2 、不考虑收购资金来源，均确认为其他应付款。

提问人：stacton202 时间：2023-07-11 12:56:59
请教陈老师，比如收购子公司A少数股权， 2023 年 3 月与小股东签署收购协议，现需编制 2022 年备考报表； 2022 年A已向小股东分配并支付“2021年股利”100，同时根据收购协议， 4 月将再分配“2022年股利”80给小股东(对价已确定，股利分配不影响对价)；
备考报表假设2022.1.1已经收购完成，期初时点确认对价计入应付、冲减少数股权、差额计归母权益；
在此基础上，对于上述股利 180 ，是否需假设期初已分配，即 1 ）对于实际已分配和支付给小股东的股利 100 ，调减2022.1.1时点的归母权益 100 ，调增少数股权 100 ； 2 ）对于预期股利 80 ，调减2022.1.1归母权益 80 ，调增应付股利80 ；
请问陈老师上述处理是否恰当？烦请指教，多谢！

回答人：chenyiwei
可以假设期初已分配，调减期初权益，但这属于对交易的模拟，需在附注的编制基础和基本假设部分中充分说明。